臺灣桃園地方法院刑事判決
111年度易字第929號
公  訴  人  臺灣桃園地方檢察署檢察官
被      告  林宏任



上列被告因賭博案件，經檢察官聲請以簡易判決處刑（111年度
軍偵字第190號、111年度偵字第30773號），本院認不宜以簡易
判決處刑（111年度桃簡字第2229號），改依通常程序審理，判
決如下：
    主  文
本案公訴不受理。
    理  由
一、檢察官聲請以簡易判決處刑之案件，經法院認為有刑事訴訟
    法第451條之1第4項但書情形者，應適用通常程序審判之，
    刑事訴訟法第452條定有明文。本案被告被訴賭博案件，本
    院於審理後，認有刑事訴訟法第451條之1第4項但書第3款之
    情形，依上開規定，應適用通常程序審判之，合先敘明。
二、聲請簡易判決處刑意旨略以：被告甲○○與賭博網站卡利網（
    網址：https://www.calibet.com/）、BCR娛樂城（網址：h
    ttp://.1688./）、筒子遊戲群（網址：http://wnoneag.ne
    wc.live/zh-TW/agent）之經營者共同意圖營利，基於供給
    賭博場所及聚眾賭博之犯意聯絡，自民國111年1月24日為警
    查獲後之某時起至111年4月中旬間，透過真實姓名不詳自稱
    「王皓存」之人，取得之上開賭博網站代理權限帳號b2022c
    、密碼ray916688，利用行動電話或電腦等設備以網路對外
    招攬不特定賭客加入會員簽賭，其賭博方式係以網際網路傳
    輸方式，提供百家樂、妞妞、龍虎、炸金花、輪盤等遊戲下
    注，且依1：1或1：0.95之賠率計算輸贏，然不論賭客輸贏
    為何，舉凡賭客每有效下注賭金達新臺幣（下同）1萬元，
    被告即可從中獲得90元佣金之報酬，被告於前開經營期間，
    收受之有效下注金額合計為8056萬5363元，並已自「王皓存
    」取得佣金51萬6951元，惟該等佣金復投入下注簽賭，悉數
    輸予網站經營者。因認被告涉犯刑法第268條前段圖利供給
    賭博場所、同條後段圖利聚眾賭博等罪嫌等語。　
三、已經提起公訴或自訴之案件，在同一法院重行起訴者，應諭
    知不受理之判決，並得不經言詞辯論為之，刑事訴訟法第30
    3條第1款、第307條分別定有明文。又所謂「同一案件」，
    係指前後案件之被告及犯罪事實均相同者，既經合法提起公
    訴或自訴發生訴訟繫屬，即成為法院審判之對象，而須依刑
    事訴訟程序，以裁判確定其具體刑罰權之有無及範圍，自不
    容許重複起訴，檢察官就同一事實無論其為先後兩次起訴或
    在一個起訴書內重複追訴，法院均應依刑事訴訟法第303條
    第2款規定，就重行起訴之同一事實部分諭知不受理判決，
    以免法院對僅有同一刑罰權之案件先後為重複之裁判，或更
    使被告遭受二重處罰之危險，此為刑事訴訟法上「一事不再
    理原則」。而上述「同一案件」包含事實上及法律上同一案
    件，舉凡自然行為事實相同、基本社會事實相同（如加重結
    果犯、加重條件犯等）、實質上一罪（如吸收犯、接續犯、
    集合犯、結合犯等）、裁判上一罪（如想像競合犯等）等類
    型，皆屬之。
四、經查：
　㈠被告甲○○與賭博網站卡利網（網址：https://www.calibet.c
    om/）、BCR娛樂城（網址：http://.1688./）、筒子遊戲群
    （網址：http://wnoneag.newc.live/zh-TW/agent）之經營
    者共同意圖營利，基於供給賭博場所及聚眾賭博之犯意聯絡
    ，自111年4月中旬前案為警查獲後之某時起至111年7月5日
    為警查獲時止，透過真實姓名不詳自稱「王皓存」之人取得
    之上開賭博網站代理權限帳號b2022c、密碼ray916688，利
    用行動電話或電腦等設備以網路對外招攬不特定賭客加入會
    員簽賭，其賭博方式係以網際網路傳輸方式，提供百家樂、
    妞妞、龍虎、炸金花、輪盤等遊戲下注，且依1：1或1：0.9
    5之賠率計算輸贏，然不論賭客輸贏為何，舉凡賭客每有效
    下注賭金達1萬元，被告即可從中獲得90元佣金之報酬，被
    告於前開經營期間，收受之有效下注金額合計為8056萬5363
    元，並已自「王皓存」取得佣金51萬6951元，惟該等佣金復
    投入下注簽賭，悉數輸予網站經營者等事實，經臺灣桃園地
    方檢察署（下稱桃園地檢署）檢察官以111年度軍偵字第175
    號、111年度偵字第30771號聲請以簡易判決處刑，並於111
    年9月5日繫屬於本院，由本院以111年度桃簡字第2051號審
    理中而未確定（下稱前案），此有上開聲請簡易判決處刑書
    、臺灣高等法院被告前案紀錄表在卷可稽，並經本院依職權
    調閱前案卷宗確認無訛。
　㈡前案聲請簡易判決處刑意旨所認定被告圖利供給賭博場所、
    聚眾賭博之期間，係自111年4月中旬某時起至111年7月5日
    為警查獲時止，與本案聲請簡易判決處刑意旨認定之行為期
    間，即111年1月24日為警查獲後之某時起至111年4月中旬某
    時止，固屬有別。惟遍覽前案、本案偵查卷宗，可知被告係
    前因與本案行為方式相類之圖利供給賭博場所、聚眾賭博等
    案件，於111年1月24日為警查獲（此部分犯行經桃園市政府
    警察局蘆竹分局以蘆警分刑字第1110002254號報告桃園地檢
    署檢察官偵查後聲請以簡易判決處刑，復由本院以111年度
    桃簡字第456號判決處刑確定，見他字卷第53頁至第55頁、
    本院桃簡字卷第121頁至第128頁）後，因被告持續為相類犯
    行，桃園市政府警察局刑事警察大隊（下稱桃園市刑大）、
    桃園市政府警察局少年警察隊（下稱桃園少年隊）各向桃園
    地檢署報請檢察官指揮偵辦，即為警於111年7月5日下午3時
    5分許拘提到案，並製作警詢筆錄，再解送桃園地檢署接受
    偵訊（桃園市刑大、桃園少年隊均製作解送人犯報告書，惟
    記載之拘提時間、地點完全相同，見111年度偵字第30773號
    卷第3頁至第5頁、本院桃簡字卷第21頁至第23頁），檢察官
    復准其以10萬元交保。
　㈢而被告所涉在一定期間內所為圖利供給賭博場所、聚眾賭博
    犯行，係基於同一營利意圖，在密集時間內以相同方式持續
    進行，此犯行具有反覆、延續實行之特徵，在刑法評價上，
    應論以集合犯之一罪。因此，若無事證可認被告係另行起意
    （如因原犯行為警查獲而中斷犯意，卻又重操舊業）為之，
    自不得率將其於連續期間內所為上開犯行割裂，而予以分別
    論罪。如前所述，本案、前案聲請簡易判決處刑意旨所認定
    之被告行為期間，各為111年1月24日為警查獲後之某時起至
    111年4月中旬某時、111年4月中旬某時起至111年7月5日為
    警查獲時，其期間確為連續，且兩案查獲時間均係111年7月
    5日，亦無在111年4月中旬某時曾有為警查獲而致被告犯意
    中斷之情形，此觀檢察官於偵訊時係對被告訊問以「你是否
    承認111年1月24日至111年7月5日前，在網路上意圖營利供
    給賭博場所及聚眾賭博」等語（見111年度偵字第30773號卷
    第171頁）亦明，且兩案聲請簡易判決處刑意旨皆未就何以
    將本案、前案分別追訴為任何論述、說明。是以，被告所涉
    於111年1月24日為警查獲後某時起至111年7月5日為警查獲
    時止之期間內，所為圖利供給賭博場所、聚眾賭博犯行（即
    被告於本案、前案經聲請以簡易判決處刑之事實），因無事
    證可認被告於該期間中曾有中斷犯意又另行起意之情事，自
    應僅論以集合犯之一罪。依上開說明，本案、前案因具集合
    犯之實質上一罪關係，核屬同一案件無疑。
　㈣本案經檢察官聲請以簡易判決處刑並繫屬於本院之時間，係
    在前案繫屬於本院後之111年9月27日，此有卷附桃園地檢署
    丙○秀闕111偵30773字第1119113627號函上本院收文戳章所
    揭日期為憑（見本院桃簡字卷第3頁），且前案現尚於本院
    審理中而未確定。是檢察官就本案聲請以簡易判決處刑，即
    屬就已經提起公訴之案件，在同一法院重行起訴，故依上開
    規定，本案不經言詞辯論，逕行應諭知不受理之判決。
據上論斷，應依刑事訴訟法第452條、第284條之1、第303條第2
款、第307條，判決如主文。
本案經檢察官乙○○聲請以簡易判決處刑。
中　　華　　民　　國　　111 　年　　9 　　月　　30　　日
                  刑事第二十庭　法  官  陳布衣

以上正本證明與原本無異。
如不服本判決應於收受判決後20日內向本院提出上訴書狀，並應
敘述具體理由。其未敘述上訴理由者，應於上訴期間屆滿後20日
內向本院補提理由書(均須按他造當事人之人數附繕本)「切勿逕
送上級法院」。 

　　　　　　　　　　　　　　　書記官　蔡昌霖
中　　華　　民　　國　　111 　年　　9 　　月　　30　　日